臺灣板橋地方法院刑事判決　　　　　　 100年度易字第1069號
公　訴　人　臺灣板橋地方法院檢察署檢察官
被　　　告　林庭緯
選任辯護人　陳俊隆律師
上列被告因違反毒品危害防制條例案件，經檢察官提起公訴（99
年度偵字第28693 號、第28694 號），被告於準備程序中就被訴
事實為有罪之陳述，經本院合議庭裁定改以簡式審判程序審理，
判決如下：
    主  文
林庭緯轉讓第三級毒品，處有期徒刑肆月；又持有第三級毒品純
質淨重二十公克以上，處有期徒刑捌月，扣案之第三級毒品愷他
命驗餘淨重貳佰拾肆點貳玖貳伍公克及包裹上開包裝袋拾壹個
均沒收。應執行有期徒刑拾月，扣案之第三級毒品愷他命驗餘淨
重貳佰拾肆點貳玖貳伍公克及包裹上開包裝袋拾壹個均沒收。
    事  實
一、林庭緯明知愷他命係屬毒品危害防制條例所規定之第三級毒
    品，不得非法轉讓及持有，竟分別為下列行為：
  (一)基於無償轉讓第三級毒品愷他命之犯意，先於民國99年10月
    8 日前某日某時許，在彰化縣彰化市○○路○ 段「第一信用
    合作社大竹分行」5 樓503 室，向簡銘言（綽號「眼鏡」或
    「阿堯」，另案偵辦中），以不詳價格，購得愷他命約50公
    克後，進而無故持有之，並於99年10月8 日20時許，在臺北
    縣板橋市（現改制為新北市板橋區，以下以新制稱）文化路
    2 段92號11樓，無償轉讓約10公克之愷他命予李翊丞施用。
  (二)另基於持有第三級毒品愷他命之犯意，於99年10月11、12日
    某時許，在同址，向簡銘言以總價新臺幣（下同）750,000
    元之價格，購得愷他命毛重共250 公克（驗前淨重234.857
    公克，驗餘淨重234.2925公克，純質淨重191.7269公克）後
    ，進而無故持有之。
二、嗣於99年10月20日23時30分許，為警持搜索票在臺北縣板橋
    市○○路○ 段92號11樓查獲，並扣得其所有之愷他命11包（
    毛重共250 公克，驗前淨重234.857 公克，驗餘淨重
    234.2925公克，純質淨重191.7269公克）。
三、案經新北市政府警察局海山分局報告臺灣板橋地方法院檢察
    署檢察官偵查起訴。
    理  由
一、本案被告林庭緯所犯為死刑、無期徒刑或最輕本刑為3 年以
    上有期徒刑以外之罪，其於準備程序中就被訴事實為有罪之
    陳述，經法官告知簡式審判程序之旨，並聽取公訴人之意見
    後，依刑事訴訟法第273 條之1 第1 項規定，裁定由受命法
    官獨任進行簡式審判程序，合先敘明。
二、上開事實，業據被告林庭緯於偵訊及本院審理時坦承不諱，
    核與證人李翊丞於偵查中證述情節相符，復有白色微黃及結
    晶愷他命共11包扣案可憑。又上開上述白色微黃及白色結晶
    共11包（毛重共250 公克，234.857 公克，驗餘淨重
    234.2925公克，純質淨重191.7269公克），經送交通部民用
    航空局航空醫務中心鑑驗結果含第三級毒品愷他命成分，有
    該局航空醫務中心100 年1 月25日航藥鑑字第1000292Q號毒
    品鑑定書在卷可佐；上述鑑驗結果，係檢驗機關本於專業知
    識及以精密儀器或科學檢驗方法所得之結論，自可憑信，足
    見被告自白與事實相符，堪以採信。是本案事證明確，被告
    上開轉讓第三級毒品及持有第三級毒品等犯行均堪認定。
三、按愷他命為毒品危害防制條例第2 條第2 項第3 款所定之第
    三級毒品，不得非法轉讓及持有。是被告將愷他命約10克轉
    讓予李翊丞施用，核其所為，係犯毒品危害防制條例第8 條
    第3 項之轉讓第三級毒品；又被告持有之愷他命純質淨重為
    191.7269公克，已達同條例第11條第5 項所定純質淨重20公
    克以上，故核其所為，係犯毒品危害防制條例第11條第5 項
    之持有第三級毒品純質淨重20公克以上之罪。又被告係提供
    約10公克之愷他命予李翊丞之情，業據被告供承明確，顯然
    未逾毒品危害防制條例第8 條第6 項關於行政院所定持有毒
    品加重其刑之數量標準第3 條規定之淨重20公克以上，自無
    適用毒品危害防制條例第8 條第6 項加重刑責之規定。被告
    轉讓前而持有第三級毒品愷他命之低度行為，應為其轉讓之
    高度行為所吸收，不另論罪。又被告於偵查及審判中均坦認
    確有轉讓第三級毒品予證人李翊丞之犯行，爰就此部分依毒
    品危害防制條例第17條第2 項之規定減輕其刑。被告所犯上
    開2 罪間，犯意各別，行為互殊，應予分論併罰。爰審酌被
    告無視於政府所推動之禁毒政策而轉讓毒品，毒害他人，且
    其持有毒品之數量非微，惟其素行尚可，為高中肄業之智識
    程度，且所轉讓毒品之數量非鉅，犯後坦承犯行，態度尚可
    等一切情狀，量處如主文所示之刑，並定其應執行刑。至被
    告固具體求處6 月以下有期徒刑，惟審酌被告之持有愷他命
    之數量非少，又有轉讓愷他命予他人流通等各情，本院認量
    處前開之刑，始能懲戒其犯行，求刑意旨，毋寧過輕，附此
    敘明。
四、毒品危害防制條例第11條之1 雖明定無正當理由，不得擅自
    持有第三級毒品，同條例第18條第1 項後段復規定查獲之第
    三級毒品，無正當理由而擅自持有者，沒入銷燬之，然依同
    條例第18條第1 項後段應沒入銷燬之毒品，專指查獲施用或
    持有之第三級毒品，尚不構成犯罪行為，而應依行政程序沒
    入銷燬而言。從而，持有第三級毒品純質淨重20公克以上者
    ，既屬同條例相關法條明文規定處罰之犯罪行為，即非該條
    項應依行政程序沒入銷燬之範圍，則被告所持有之毒品即屬
    不受法律保護之違禁物，應依刑法第38條第1 項第1 款之規
    定沒收之，始為適法（最高法院96年度台上字第727 號、96
    年台上字第884 號判決亦同此意旨）。本件扣案之愷他命11
    包驗餘淨重234.2925公克，係屬違禁物，不問屬於被告與否
    ，應依刑法第38條第1 項第1 款規定宣告沒收之，其鑑驗滅
    失毒品，不另諭知沒收。另包裹上開毒品之包裝袋11個，具
    有包裝毒品、防止其裸露而便於持有功能，為被告所有之物
    供犯本件持有毒品罪所用之物，亦依刑法第38條第1 項第2
    款規定宣告沒收之。至扣案之行動電話5 支、現金98,800元
    及愷他命使用盤1 個，固係被告所有，惟依卷內證據無從認
    定與本案上開犯行有直接關連，且非違禁物，爰不併予宣告
    沒收，附此敘明。
據上論斷，應依刑事訴訟法第273 條之1 第1 項、第299 條第1
項前段，毒品危害防制條例第8 條第3 項、第11條第5 項、第
17條第2 項，刑法第11條前段、第51條第5 款、第38條第1 項第
1 款、第2 款，判決如主文。
本案經檢察官洪國朝到庭執行職務。
中    華    民    國   100    年    5     月    12    日
                  刑事第十庭  法  官  陳海寧
以上正本證明與原本無異。
如不服本判決應於收受本判決送達後10日內向本院提出上訴書狀
，其未敘述上訴理由者，並得於提起上訴後10日內向本院補提理
由書狀（均須按他造當事人之人數附繕本）「切勿逕送上級法院
」。
                              書記官  馮得弟
中    華    民    國   100    年    5     月    20    日
附錄本案論罪科刑法條
毒品危害防制條例第8條
轉讓第一級毒品者，處 1 年以上 7 年以下有期徒刑，得併科新
臺幣 1 百萬元以下罰金。
轉讓第二級毒品者，處 6 月以上 5 年以下有期徒刑，得併科新
臺幣 70 萬元以下罰金。
轉讓第三級毒品者，處 3 年以下有期徒刑，得併科新臺幣 30
萬元以下罰金。
轉讓第四級毒品者，處 1 年以下有期徒刑，得併科新臺幣 10
萬元以下罰金。
前四項之未遂犯罰之。
轉讓毒品達一定數量者，加重其刑至二分之一，其標準由行政院
定之。
毒品危害防制條例第11條
持有第一級毒品者，處 3 年以下有期徒刑、拘役或新臺幣 5 萬
元以下罰金。
持有第二級毒品者，處 2 年以下有期徒刑、拘役或新臺幣 3 萬
元以下罰金。
持有第一級毒品純質淨重十公克以上者，處 1 年以上 7 年以下
有期徒刑，得併科新臺幣 1 百萬元以下罰金。
持有第二級毒品純質淨重二十公克以上者，處 6 月以上 5 年以
下有期徒刑，得併科新臺幣 70 萬元以下罰金。
持有第三級毒品純質淨重二十公克以上者，處 3 年以下有期徒
刑，得併科新臺幣 30 萬元以下罰金。
持有第四級毒品純質淨重二十公克以上者，處 1 年以下有期徒
刑，得併科新臺幣 10 萬元以下罰金。
持有專供製造或施用第一級、第二級毒品之器具者，處 1 年以
下有期徒刑、拘役或新臺幣 1 萬元以下罰金。